臺灣基隆地方法院刑事判決　　　　　　　　　　　　　　九十三年度易字第七號
　　公　訴　人　臺灣基隆地方法院檢察署檢察官
　　被　　　告　丙○○
右列被告因竊盜案件，經檢察官提起公訴（九十二年度偵字第三０七五號），本院合
議庭評議後，裁定由受命法官獨任以簡式審判程序進行審理，並判決如左：
    主      文
丙○○共同連續竊盜，處有期徒刑陸月，如易科罰金，以參佰元折算壹日。
    事      實
一、丙○○基於意圖為自己不法所有之概括犯意，並與莊育誠（業經檢察官為不起訴
    處分在案）基於犯意之聯絡，先於民國九十二年七月八日某時（起訴書誤繕為九
    十二年七月十一日夜間八時許），在臺北市○○路○段九十一巷二十四弄一號前
    （起訴書誤繕為基隆市○○路一００號前），以莊育誠所有之喜美汽車鑰匙乙支
    （未據扣案）開啟車門並發動電門之方式，共同竊取新峰染洗股份有限公司（負
    責人：乙○○○）所有（起訴書誤繕為甲○○所有），停放在該處之ＩＷ─九四
    六二號自用小貨車乙輛，得手後，旋即共同將之駛離現場，嗣再由莊育誠將之藏
    放在基隆市大船入港附近之迴旋爬坡道處；再於九十二年七月十一日夜間八時許
    （起訴書誤繕為九十二年七月二十三日零時），在基隆市○○路一００號前（起
    訴書誤繕為臺北市○○路○段九十一巷二十四弄一號前），以如前所述之方式，
    共同竊取甲○○所有，停放在該處之ＥＣ─七九八二號自用小貨車乙輛，得手後
    ，復共同將之駛離現場，嗣再由莊育誠將之暫時藏放在基隆市新桃花源社區附近
    。嗣員警於九十二年七月二十八日夜間十時二十分許，巡邏至基隆市○○區○○
    街三八０號前之廣場時，適見丙○○、莊育誠二人正以塑膠桶添加汽油至ＥＣ─
    七九八二號貨車，巡邏員警因查覺丙○○、莊育誠二人行跡可疑而以電腦聯線查
    詢後得知ＥＣ─七九八二號自用小貨車為業經車主報失之贓車，乃趨前盤查，詎
    丙○○見狀，旋即逃逸無蹤；員警嗣則在未及逃跑之莊育誠之偕同下，在基隆市
    大船入港附近之迴旋爬坡道處起出ＩＷ─九四六二號自小貨車乙輛，始循線查知
    上情。
二、案經基隆市警察局移送臺灣基隆地方法院檢察署檢察官偵查起訴後，由本院合議
    庭裁定由受命法官獨任以簡式審判程序進行審理。
    理      由
壹、程序事項
    本件被告丙○○所犯者非為死刑、無期徒刑、最輕本刑為三年以上有期徒刑之罪
    或高等法院管轄第一審案件，其於準備程序進行中，先就被訴事實為有罪之陳述
    ，經告知其簡式審判程序之旨，並聽取公訴人之意見後，本院業已依刑事訴訟法
    第二百七十三條之一第一項之規定，裁定由受命法官獨任以簡式審判程序進行本
    案之審理。
貳、實體事項
一、右揭事實業據被告丙○○於本院審理時坦承不諱，核與被害人甲○○於警詢中；
    被害人乙○○○即新峰洗染股份有限公司之負責人於警詢及偵查中指陳之情節相
    符，且經證人李享明、張正峰即本件查獲員警於偵查中證述明確，並有ＥＣ─七
    九八二號自用小貨車及ＩＷ─九四六二號自用小貨車之查獲照片十二幀、贓物認
    領保管收據二紙、車輛竊盜資料個別查詢報表二件、ＥＣ─七九八二號自用小貨
    車竊盜報失證明單乙紙在卷可按；又本件員警於前揭時、地巡邏時，因見本案被
    告丙○○及同案共犯莊育誠二人正以塑膠桶添加汽油至ＥＣ─七九八二號自用小
    貨車，進而以電腦聯線查詢之結果，發覺渠二人行跡詭祟，乃出聲警示，詎被告
    丙○○竟旋即逃逸並在上開ＥＣ─七九八二號自用小貨車上遺留下黑色腰包乙只
    之情節，固據證人李享明、張正峰即本件查獲員警證述明確在卷，然則，此一情
    狀，至多僅能解釋本案被告丙○○於為警查獲當時確有作賊心虛之反常舉措，而
    尚不足為同案共犯莊育誠必無涉案之推論；再者，本件同案共犯莊育誠及本案被
    告丙○○於偵查中均查有相互推諉責任（被告丙○○指稱本件竊案均係同案共犯
    莊育誠所為；同案共犯莊育誠則指稱本件竊案均係被告丙○○所為）之事實，則
    同案共犯莊育誠於偵查中所為陳述，是否意在圖免一己之責任？果如此，則同案
    共犯莊育誠於偵查中所為之陳述，自大有可能因其與本案被告丙○○間之利害相
    反，而無從為其自己確無涉案之佐證；更何況，倘被告丙○○於本院審理時供出
    同案被告莊育誠之目的，乃係在為圖推諉，則其大可採與偵查中相類之態度，將
    本件竊案責任一概推由同案共犯莊育誠承擔，乃被告丙○○竟係在本院開庭審理
    時，主動承認犯罪，由此情節研判，被告丙○○指稱同案共犯莊育誠亦有涉案乙
    節，應非無稽。綜上，本院因認被告自白與同案共犯莊育誠共同行竊之過程，與
    事實相符，可以採信；至檢察官雖已就同案被告莊育誠另為不起訴之處分，然檢
    察官此項之認定既存有前述疑點，自尚不足以拘束本院。準此，本院因認本件事
    證明確，被告共同竊盜犯行，洵堪認定。
二、核被告所為，係犯刑法第三百二十條第一項之竊盜罪。被告丙○○與同案共犯莊
    育誠間，有犯意之聯絡及行為之分擔，皆為共同正犯。又被告前後二次竊盜犯行
    ，時間緊接，手法相類，所犯復係構成要件相同之罪名，顯係基於概括犯意反覆
    為之，為連續犯，應依刑法第五十六條之規定，論以一罪，並加重其刑。爰審酌
    被告時值青年，竟不思以己力獲取相對等之財物，妄想以竊盜方式不勞而獲，其
    手段殊不足取，觀念亦極待矯治，惟慮及被告行為之時，年僅十八歲耳（被告行
    為時已滿十八歲，並非少年），年輕識淺，血氣方剛，始在年紀較長之同案被告
    莊育誠（四十五歲；年籍詳卷）之慫動下，萌生歹念，與同案共犯莊育誠共同犯
    下本起竊盜犯行，並考量被告犯後態度良好，已知悔悟等一切情狀，從輕量處如
    主文所示之刑，併諭知易科罰金之折算標準。
三、同案共犯莊育誠固業經檢察官為不起訴處分，惟其涉案情節重大，已經本院認定
    如前所述，從而，同案共犯莊育誠之部分，自應由檢察官究明有無刑事訴訟法第
    二百六十條所列之各款情形，再另為妥適之處置，併此指明。
四、本件經查扣在案之鑰匙十七支及被告重機車駕駛執照乙張，均查無與本案之積極
    關聯（被告於本院審理時陳稱：上開鑰匙雖均屬同案共犯莊育誠所有，然並非渠
    二人持以犯下本起竊盜犯行之工具等語；至上開被告重機車駕駛執照乙張，則更
    非被告持以犯本案之工具），從而，本院自無從就扣案鑰匙及被告之重機車駕駛
    執照併為沒收之諭知，附此說明。
據上論斷，應依刑事訴訟法第二百七十三條之一第一項、第二百九十九條第一項前段
，刑法第二十八條、第五十六條、第三百二十條第一項、第四十一條第一項前段，罰
金罰鍰提高標準條例第一條前段、第二條，判決如主文。
本案經檢察官張長樹到庭執行職務。
中      華      民      國      九十三      年      四      月  二十二  日
                                臺灣基隆地方法院刑事第四庭
                                      法  官  王  慧  惠
右正本證明與原本無異。
對於本件判決如有不服，應於收受送達後十日內，向本院提出上訴書狀，上訴於臺灣
高等法院，並按他造當事人之人數附具繕本。
                                      書記官  吳  麗  雲
中        華        民        國    九十三    年    四    月  二十三    日
附錄論罪法條
刑法第三百二十條第一項：
意圖為自己或第三人不法之所有，而竊取他人之動產者，為竊盜罪，處五年以下有期
徒刑、拘役或五百元以下罰金。
